# 承运商对承运物品的赔偿计入什么费用呢？

提问人：rainy418 时间：2011-12-15 10:31:15
比如一个航运企业，帮客户运输货物，途中部分货物毁损，按照协议向客户进行赔偿。这个费用应该计入什么费用呢？管理费用吗？

回答人：chenyiwei
由于该项赔偿是与企业的主营业务相关的，所以还是要看是否为偶发性。如果经常发生此类赔偿的，建议计入销售费用或管理费用。

提问人：rainy418 时间：2011-12-15 14:11:12
回复 chenyiwei 的帖子
谢谢陈老师！问题就是是销售费用还是管理费用呢？确实是出售服务过程中发生的，但是也可以说是和管理责任相关的。

回答人：chenyiwei
这没有明确规定，保持一贯性即可。我个人相对倾向于计入管理费用。